臺灣桃園地方法院刑事判決　　　　　　　　　　　　　九十三年度易字第五○○號
　　公　訴　人　臺灣桃園地方法院檢察署檢察官
　　被　　　告　乙○○　男　三.
右列被告因竊盜案件，經檢察官提起公訴（九十三年度偵字第五七九三號），本院裁
定進行簡式審判程序，判決如左：
    主  文
乙○○踰越其他安全設備竊盜，處有期徒刑柒月。
    事  實
一、乙○○前曾於民國八十三年間因違反麻醉藥品管理條例等案件，經本院分別就販
    賣化學合成麻醉藥品罪、施打煙毒罪、非法吸用化學合成麻醉藥品罪，各判處有
    期徒刑三年、三年、七月，並定應執行有期徒刑五年八月，於八十三年八月十二
    日確定；復於八十三年間因違反槍砲彈藥刀械管制條例案件，經本院判處有期徒
    刑五月，如易科罰金，以三百元折算一日，於八十三年五月二十六日確定；嗣經
    本院裁定更定其應執行刑為有期徒刑五年十一月，其因上開各罪經執行至八十五
    年三月二十一日假釋出監，後經撤銷假釋，自八十七年六月十三日再繼續執行殘
    刑有期徒刑三年八月二十二日，指揮書執畢日期為九十一年九月二十六日。其又
    於八十五年間因違反麻醉藥品管理條例等案件，先經本院分別就施打煙毒罪、非
    法吸用化學合成麻醉藥品罪，各判處有期徒刑三年四月、十月，後經上訴臺灣高
    等法院撤銷原判決，而分別就施打煙毒罪、非法吸用化學合成麻醉藥品罪，各判
    處有期徒刑三年四月、十月，並定應執行刑有期徒刑四年確定；其因上開案件經
    接續上開撤銷假釋案件執行至九十二年一月三十日假釋出監，而假釋期間將至九
    十五年六月三日屆滿，現仍於假釋期間（尚不構成累犯）。詎乙○○仍不知惕勵
    ，竟意圖為自己不法之所有，於九十三年四月三日上午八時許，至其友人甲○○
    位於桃園縣楊梅鎮○○里○○鄰○○路一二五巷三十八號一樓之住處，先踰越屬
    於該處安全設備之冷氣窗口侵入屋內（無故侵入住居部分未據告訴），而竊取甲
    ○○所有置於該處屋內鞋櫃上之汽車鑰匙一支後，即開啟大門離去，復旋至桃園
    縣楊梅鎮○○里○鄰○○路一巷十二弄七號旁，並以持該汽車鑰匙發動甲○○所
    有，停放在該處車牌號碼四二六三─ＨＧ號自用小客車（下稱上開自用小客車之
    ）方式而竊取之，得手後供己使用作為代步工具。嗣甲○○於九十三年四月三日
    下午一時許，發覺上開自用小客車失竊，乃向桃園縣政府警察局楊梅分局上湖派
    出所（下稱上湖派出所）報案；於同日下午四時許，甲○○外出尋找時，適在桃
    園縣楊梅鎮○○路九十七號前，發現乙○○正欲駕駛上開自小客車離去，隨即報
    警前來處理，而乙○○在未被有偵查犯罪職權之機關或公務員發覺其為犯人前，
    即主動向上湖派出所警員余鴻業、蘇金和自首，並接受本次裁判。
二、案經桃園縣政府警察局楊梅分局報請臺灣桃園地方法院檢察署檢察官偵查起訴。
    理  由
一、本件經檢察官提起公訴，被告乙○○於準備程序中就被訴事實為有罪之陳述，經
    受命法官告知簡式審判程序之旨，並聽取公訴人及被告之意見後，由合議庭裁定
    進行簡式審判程序，合先敘明。
二、訊據被告乙○○對於右揭時、地，其先踰越被害人甲○○上開住處之冷氣窗口，
    侵入屋內竊取被害人甲○○所有置於屋內鞋櫃上之汽車鑰匙後，再竊取被害人甲
    ○○所有之上開自用小客車之事實坦承不諱，並核與被害人甲○○於警詢中所指
    述其所有之上開汽車鑰匙、自用小客車遭竊等情節相符（見偵查卷第八頁），且
    證人即查獲本件之警員余鴻業、蘇金和亦於本院審理中就查獲本件之過程結證明
    確在卷（見本院九十三年九月八日審判筆錄），此外復有車籍作業系統─查詢認
    可資料；贓物認領保管單；上開自用小客車照片各一份在卷可稽（附於偵查卷第
    十二、十、十一頁）。綜上，本件事證明確，被告右揭犯行，足可認定，應依法
    論科。
三、按刑法第三百二十一條第一項第二款所謂「其他安全設備」，係指門扇、牆垣以
    外，依通常觀念足認防盜之一切設備，而「冷氣窗口」應屬上述「其他安全設備
    」之一種。核被告乙○○於右揭時、地，踰越被害人甲○○上開住處冷氣窗口，
    侵入該處竊取上開汽車鑰匙，復以該汽車鑰匙竊得上開自用小客車之所為，係犯
    刑法第三百二十一條第一項第二款之踰越其他安全設備加重竊盜罪。又被告於密
    接時、地，先後竊取上開汽車鑰匙、自用小客車之行為，係出於單一犯意，接續
    為竊盜行為之數個舉動，侵害一個法益，為接續犯，屬單純一罪，應僅論以一踰
    越其他安全設備加重竊盜罪。末查，本件被告於未被有偵查犯罪職權之機關或公
    務員發覺其為犯人前，即主動向前來現場處理之上湖派出所警員余鴻業、蘇金和
    自首坦承犯罪，並接受裁判一節，業據證人即警員余鴻業、蘇金和於本院審理時
    結證：（問：本件查獲過程？）當天我們二人是值巡邏勤務，接到派出所通知，
    就到現場，到現場時，我們就先找報案人甲○○，當時被告也跟甲○○在一起，
    甲○○當場向我們表示他在路邊發現被告正要發動他失竊的車子，他就把被告抓
    車輛的人？）我們到現場才知道；（問：在現場被告如何向你們表示？）我們就
    問被告說車子是否你開，被告回答是，在現場時，被告就承認車子是他偷的，我
    們就將他帶回派出所等語甚詳在卷（見本院同上審判筆錄），堪認案發當時警員
    余鴻業、蘇金和於到現場前僅得知在案發地點，有不詳人士使用上開自用小客車
    ，遭被害人甲○○發現等情，仍未查有任何明確事證據認被告確有犯本件加重竊
    盜罪，則尚難認案發當時有偵查犯罪職權之機關或公務員已發覺被告犯本件之罪
    ，而被告係對於未經發覺之罪自首並接受裁判，應依刑法第六十二條前段規定減
    輕其刑。爰審酌被告前已有販賣化學合成麻醉藥品、施打煙毒、非法吸用化學合
    成麻醉藥品、違反槍砲彈藥刀械管制條例等多項前科紀錄，有刑案資料查註記錄
    表及臺灣高等法院被告全國前案記錄表各一紙附卷可稽，猶不思正途，年輕力壯
    ，竟為圖己用，於上開假釋期間，再犯本件加重竊盜罪，所為非是，及被告犯罪
    之動機、目的、手段、所生損害，惟念其犯後坦承犯行，態度尚稱良好等一切情
    狀，量處如主文所示之刑。
據上論斷，應依刑事訴訟法第二百七十三條之一第一項、第二百九十九條第一項前段
，刑法第三百二十一條第一項第二款、第六十二條前段，判決如主文。
本案經檢察官簡志祥到庭執行職務。
中      華      民      國      九十三    年     九    月    　二十二   日
                                     臺灣桃園地方法院刑事第十二庭
                                         法  官    王  美  玲
右正本證明與原本無異。
如不服本判決，應於判決送達後十日內向本院提出上訴狀( 應附繕本 )，上訴於
臺灣高等法院。
                                         書記官    張  子  涵
中　　　華　　　民　　　國　　九十三　　年　　　九　　　月　　二十二　　日
附錄本案論罪科刑法條：
中華民國刑法第三百二十一條
犯竊盜罪而有左列情形之一者，處六月以上、五年以下有期徒刑：
一  於夜間侵入住宅或有人居住之建築物、船艦或隱匿其內而犯之者。
二  毀越門扇、牆垣或其他安全設備而犯之者。
三  攜帶兇器而犯之者。
四  結夥三人以上而犯之者。
五  乘火災、水災或其他災害之際而犯之者。
六  在車站或埠頭而犯之者。
前項之未遂犯罰之。
